Minutes et répertoires du notaire Édouard LEFÈBVRE de SAINT-MAUR, 6 avril 1831 - 27 février 1862 (étude IV)
Archives nationales
- Minutes de Édouard LEFÈBVRE de SAINT-MAUR, 6 avril 1831 - 27 février 1862; MC/ET/IV/1145 - MC/ET/IV/1363
  - Minutes. 1851, mars - avril, mars - avril 1851; MC/ET/IV/1270
    - Donation entre vifs., 20 mars 1851; MC/ET/IV/1270
      Nom, qualité: (M.) Molas, Charles.
      Profession: fabricant de bottines, Paris.
      Domicile: Paris (Paris) rue Saint-Denis, 45.
      Nom, qualité: (Mme ou Mlle) Bayot, Victoire Zoe Sophie.
    - Notoriete., 20 mars 1851; MC/ET/IV/1270
      Domicile: Paris (Paris) rue Saint-Denis, 45
    - Succession, notoriete., 20 mars 1851; MC/ET/IV/1270
      Profession: cordonnier (marchand), Paris.
      Domicile: Paris (Paris) rue de l'Arbre-Sec, 22
    - Donation entre vifs., 20 mars 1851; MC/ET/IV/1270
    - Procuration acte, acceptation de donation anticipee., 25 mars 1851; MC/ET/IV/1270
      Nom, qualité: (Mme ou Mlle) Aubart, Veronique Marie.
      Domicile: Paris (Paris) rue de Damiette, 3.
      Nom, qualité: (M.) Maitrehenry, Pierre Daniel.
      Profession: marchand de vin, Paris.
      Nom, qualité: (M.) Masquelet, Paul.
      Profession: instituteur, Lignorelles (Yonne).
      Domicile: Lignorelles (Yonne)
    - Mariage., 26 mars 1851; MC/ET/IV/1270
      Nom, qualité: (M.) Brulllez, Jean Baptiste Denis.
      Profession: marchand de vin, Fontenay-aux-Roses (Hauts-de-Seine).
      Domicile: Fontenay-aux-Roses (Hauts-de-Seine).
      Nom, qualité: (Mme ou Mlle) Vienney, Catherine.
      Relations: fille de l'intervenant 3.
      Nom, qualité: (M.) Vienney, Francois.
    - Procuration revenus, dépôt, inscription de 51 f., 27 mars 1851; MC/ET/IV/1270
      Nom, qualité: (Mme ou Mlle) Giblat, Honorine.
      Domicile: Saint-Etienne (Loire).
      Nom, qualité: (M.) Brechignac, Gaspard.
      Profession: rentier, Ris (Essonne).
      Domicile: Ris (Essonne)
    - Transport, partie du prix de vente de maison, 15000 f, Paris (Paris) rue Saint-Louis, 72., 27 mars 1851; MC/ET/IV/1270
      Nom, qualité: (M.) Lesur, Louis Benjamin Alexis.
      Profession: avoué à la cour d'appel (ancien), Paris.
      Domicile: Paris (Paris) boulevard Poissonniere, 2.
      Nom, qualité: (M.) Ragu, Jean Paul Narcisse.
      Profession: epicier (marchand), Paris.
      Domicile: Paris (Paris) rue Saint-Louis, 72.
      Relations: acheteur de l'intervenant 1.
      Nom, qualité: (M.) Guy, Andre.
      Domicile: Paris (Paris) rue Sainte-Croix-de-la-Bretonnerie, 16
    - Procuration revenus, dépôt, inscription (5) de rente., 27 mars 1851; MC/ET/IV/1270
      Nom, qualité: (M.) Brechignac, Paul.
      Profession: négociant, Saint-Etienne (Loire).
      Nom, qualité: (M.) Bronac, James.
      Relations: associé(e) de l'intervenant 1.
    - Vente, terrains, Jouarre (Seine-et-Marne)., 28 mars 1851; MC/ET/IV/1270
      Nom, qualité: (Mme ou Mlle) Jacob, Julie Alexandrine.
      Domicile: Pin (le) (Seine-et-Marne).
      Nom, qualité: (M.) Sollet, Eugene Valerie Gabriel.
      Profession: cultivateur, Pin (le) (Seine-et-Marne).
      Nom, qualité: (M.) Dumont, Eugene.
      Profession: fabricant de plaque, Paris.
      Domicile: Paris (Paris) rue Jean-Robert, 23.
      Relations: beau-frère de l'intervenant 1
    - Quittance, solde, 40429 f., 28 mars 1851; MC/ET/IV/1270
      Nom, qualité: (M.) Sarrebource, Mathieu Nicolas.
      Domicile: Paris (Paris) quai de Bethune, 14.
      Nom, qualité: (Mme ou Mlle) Magon de La Lande, Julienne Charlotte.
      Domicile: Parame (Ille-et-Vilaine) chateau de la Chipandiere.
      Nom, qualité: (M.) Besnier, Felix.
      Nom, qualité: (M.) Lebreton, Simon Eugene.
      Domicile: Paris (Paris) rue de la Cerisaie, 13
    - Succession, délivrance de legs., 29 mars 1851; MC/ET/IV/1270
      Nom, qualité: (M.) Thibon, Louis Auguste.
      Domicile: Paris (Paris) quai Valmy, 129
    - Succession, notoriete., 1er avril 1851; MC/ET/IV/1270
      Nom, qualité: (Mme ou Mlle) Cordin, Jeanne.
      Domicile: Paris (Paris) rue de Sevres, 3.
      Nom, qualité: (M.) Davignon, Pierre.
    - Vente, terrains, Bellecombe-en-Bauges (Savoie)., 2 avril 1851; MC/ET/IV/1270
      Nom, qualité: (M.) Fressoz, Cyprien.
      Domicile: Paris (Paris) rue Montorgueil, 12.
      Nom, qualité: (M.) Priccaz, Francois.
      Profession: tourneur en metaux, Paris (Paris).
      Domicile: Paris (Paris) rue Chapon, 6
    - Vente, terrain, Champerret (Paris) rue Chaptal., 2 avril 1851; MC/ET/IV/1270
      Nom, qualité: (Mme ou Mlle) Morillon, Louise Augustine.
      Domicile: Champerret (Paris) rue Eugenie.
      Nom, qualité: (M.) Tiber, Joseph.
      Profession: cordonnier, Champerret (Paris).
      Domicile: Paris (Paris) rue du Marche - Saint-Honore, 28
    - Mainlevee d'opposition, brevets d'invention., 5 avril 1851; MC/ET/IV/1270
      Nom, qualité: (Mme ou Mlle) Chausson, Euphrasie.
      Domicile: Paris (Paris) passage Chausson, 12.
      Nom, qualité: (M.) Leblond, Emile.
      Profession: verificateur de batiments.
    - Mariage., 7 avril 1851; MC/ET/IV/1270
      Nom, qualité: (M.) Viard, Louis Jacques Adolphe.
      Profession: appreteur d'etoffes, Paris.
      Domicile: Paris (Paris) rue de Grenelle-St-Honore, 47.
      Nom, qualité: (Mme ou Mlle) Prudon, Jeanne Clemence Alexandrine.
      Domicile: Paris (Paris) rue Saint-Honore, 48.
      Nom, qualité: (M.) Prudon, Jean.
    - Ratification, donation-partage., 8 avril 1851; MC/ET/IV/1270
      Nom, qualité: (M.) Chapoly, Jacques.
      Profession: menuisier (ouvrier), Belleville (Paris).
      Domicile: Belleville (Paris) Chaussée de Menilmontant, 31
    - Procuration rente publique, vente de rente etat, 80 f., 9 avril 1851; MC/ET/IV/1270
      Nom, qualité: (M.) Annibert, Alphonse Edouard.
      Profession: tailleur d'habits, Paris.
      Domicile: Paris (Paris) rue Pavee-St-Sauveur, 1.
      Nom, qualité: (M.) Tattet, Frederic Louis.
      Profession: agent-de-change, Paris.
      Domicile: Paris (Paris) rue Lepelletier, 29
    - Quittance, reglement du prix de vente d'un lot de terrains, 10521 f., 10 avril 1851; MC/ET/IV/1270
      Nom, qualité: (Mme ou Mlle) Paillette, Andre Agathe.
      Domicile: Paris (Paris) rue du Cherche-Midi, 21.
      Nom, qualité: (M.) Chauveau, Mathurin Blaise.
      Profession: avocat (ancien).
      Nom, qualité: (M.) Soyer, Judes Marie.
      Profession: négociant (ancien).
      Domicile: Paris (Paris) rue Bleue, 20
    - Succession, inventaire apres décès., 10 avril 1851; MC/ET/IV/1270
      Nom, qualité: (M.) Dupre, Joseph.
      Domicile: Paris (Paris) rue au Maire, 47
    - Société, constitution, fabrication et de commerce de chales, Paris (Paris) rue Neuve-Saint-Eustache, 36., 11 avril 1851; MC/ET/IV/1270
      Nom, qualité: (M.) Fortier, Pierre Thomas Pascal.
      Domicile: Paris (Paris) rue Neuve-St-Eustache, 36.
      Nom, qualité: (M.) Maillard, Pierre Honore.
      Relations: associé(e) de l'intervenant 1
    - Succession, requisition, certificats de propriété., 12 avril 1851; MC/ET/IV/1270
    - Succession, inventaire apres décès., 14 avril 1851; MC/ET/IV/1270
      Nom, qualité: (Mme ou Mlle) Meynard, Cecile Pelagie.
      Domicile: Billancourt (Hauts-de-Seine).
      Nom, qualité: (M.) Bremard, Charles Bonaventure.
      Profession: rentier, Billancourt (Hauts-de-Seine).
      Relations: époux de l'intervenant 1
    - Vente, maison et terrains, 1100 f, Saint-Urcize (Cantal)., 14 avril 1851; MC/ET/IV/1270
      Nom, qualité: (M.) Rispal Dit Pichon, Jean.
      Profession: charbonnier, Paris.
      Domicile: Paris (Paris) rue de Viarme, 22.
      Nom, qualité: (M.) Peret, Antoine.
      Domicile: Paris (Paris) rue du Cloitre-l'Hopital, 29
    - Succession, transaction., 14 avril 1851; MC/ET/IV/1270
      Nom, qualité: (M.) Maillard, Victor Nicolas Armand.
      Profession: huissier (ancien), Paris.
      Domicile: Paris (Paris) boulevard Beaumarchais, 67
    - Succession, notoriete., 14 avril 1851; MC/ET/IV/1270
      Nom, qualité: (Mme ou Mlle) Kamolikof, Catherine Philippovna.
      Domicile: Paris (Paris) rue du Four, 48.
      Nom, qualité: (M.) Cadolle, Jean Baptiste Antoine.
    - Succession, partage., 15 avril 1851; MC/ET/IV/1270
      Nom, qualité: (M.) Flamant, Eleonor Dominique.
      Domicile: Paris (Paris) boulevard Saint-Martin, 14.
      Nom, qualité: (M.) Blanchon, Gilles Barthelemy.
      Domicile: Paris (Paris) boulevard Poissonniere, 23
    - Procuration acte., 16 avril 1851; MC/ET/IV/1270
      Nom, qualité: (Mme ou Mlle) Hubin, Lucile Virginie.
      Domicile: Paris (Paris) boulevard Poissonniere, 24.
      Nom, qualité: (M.) Poirier, Pierre Francois Marie.
      Profession: boulanger (ancien marchand), Paris.
      Nom, qualité: (M.) Poirier, Ernest.
      Profession: debitant de tabac, Paris.
      Nom, qualité: (M.) Tixier, Etienne.
      Profession: clerc de notaire, Paris.
      Domicile: Paris (Paris) rue Neuve-St-Eustache, 45
    - Procuration revenus, gestion de biens., 16 avril 1851; MC/ET/IV/1270
      Nom, qualité: (M.) Bouhey, Charles Jean.
      Profession: militaire (ancien).
      Domicile: Paris (Paris) rue des Blancs-Manteaux, 25.
      Nom, qualité: (M.) Bouhey, Auguste Joseph.
      Profession: tapissier, Paris.
      Nom, qualité: (M.) Bouhey, Victor Germain.
      Profession: papetier, Paris.
      Relations: frère de l'intervenant 1, frère de l'intervenant 2.
      Nom, qualité: (Mme ou Mlle) Sainte-Beuve, Jeanne Victoire.
      Relations: mère de l'intervenant 1, mère de l'intervenant 2, mère de l'intervenant 3, veuve de l'intervenant 5.
      Domicile: Paris (Paris) rue des Blancs-Manteaux, 25
    - Succession, requisition, certificat de propriété de rente etat 5%, 600 f., 16 avril 1851; MC/ET/IV/1270
    - Prorogation, delai de reglement de dette, 8000 f., 17 avril 1851; MC/ET/IV/1270
      Nom, qualité: (M.) Blanchard, Auguste Charles Laurent.
      Domicile: Paris (Paris) rue Saint-Honore, 123.
    - Mariage., 17 avril 1851; MC/ET/IV/1270
      Nom, qualité: (M.) Legouas, Francois Maurice Victor.
      Domicile: Paris (Paris) rue Payenne, 3.
      Nom, qualité: (Mme ou Mlle) Solente, Victorine Ernestine.
      Nom, qualité: (M.) Dejardin, Henri Georges Alexandre.
      Profession: ingenieur des ponts-et-chaussees
    - Donation entre vifs., 22 avril 1851; MC/ET/IV/1270
      Nom, qualité: (M.) Malbuisson, Francois.
      Profession: tonnelier, Paris.
      Domicile: Paris (Paris) rue de la Victoire, 47.
      Nom, qualité: (Mme ou Mlle) Blanchard, Marie Victoire Honoree.
    - Testament., 22 avril 1851; MC/ET/IV/1270
      Domicile: Paris (Paris) rue de la Victoire, 47
    - Procuration acte, gestion de maison de commerce., 23 avril 1851; MC/ET/IV/1270
      Nom, qualité: (M.) Duvoir, Rene Marie Gregoire.
      Profession: ingenieur mecanicien, Paris.
      Domicile: Paris (Paris) rue Neuve-Coquenard, 11.
      Nom, qualité: (M.) Hamelincourt D', Eloi Joseph.
      Domicile: Paris (Paris) rue Neuve-Coquenard, 26.
    - Notoriete, nom., 23 avril 1851; MC/ET/IV/1270
      Nom, qualité: (M.) Perriere, Prosper Joseph.
      Domicile: Ivry (Val-de-Marne)
    - Donation entre vifs., 24 avril 1851; MC/ET/IV/1270
      Nom, qualité: (M.) Lambert, Jacob.
      Profession: brocanteur (marchand), Paris.
      Domicile: Paris (Paris) rue des Jeuneurs, 10.
      Nom, qualité: (Mme ou Mlle) Michaut, Marie Jeanne Josephine.
    - Succession, inventaire apres décès., 24 avril 1851; MC/ET/IV/1270
      Nom, qualité: (M.) Bouche-Durmont, Francois Marie Nicolas.
      Profession: agree près le tribunal de commerce de la seine (ancien), Paris.
    - Donation entre vifs., 24 avril 1851; MC/ET/IV/1270
      Domicile: Paris (Paris) rue des Jeuneurs, 10
    - Notoriete, prenoms., 28 avril 1851; MC/ET/IV/1270
      Nom, qualité: (Mme ou Mlle) Lohner, Emelie Lucile.
      Domicile: Paris (Paris) rue Sainte-Anne, 29
    - Rente viagere, constitution., 28 avril 1851; MC/ET/IV/1270
      Nom, qualité: (M.) Mairet, Antoine.
      Domicile: Paris (Paris) rue de Laborde, 33.
      Nom, qualité: (M.) Bon, Claude.
      Profession: charron, Paris.
      Domicile: Paris (Paris) rue du Chantre, 26
    - Succession, notoriete., 29 avril 1851; MC/ET/IV/1270
      Nom, qualité: (M.) Piat, Vincent Barthelemy.
      Profession: garde magasin general du timbre, Paris.
      Domicile: Paris (Paris) rue Thibault-aux-des, 12
      Date de révision: 2012
    - Procuration acte, gestion de biens., 29 avril 1851; MC/ET/IV/1270
      Nom, qualité: (Mme ou Mlle) Lefebure, Alexandrine Elisa.
      Profession: agree près le tribunal de commerce de Paris (ancien).
      Nom, qualité: (M.) Lefebure, Marie Joseph.
      Domicile: Paris (Paris) rue Charlot, 45.
      Relations: père de l'intervenant 1
    - Bail, boutique, Paris (Paris) rue Neuve-St-Augustin, 12., 29 avril 1851; MC/ET/IV/1270
      Nom, qualité: (M.) Reverdy de, Ferdinand.
      Domicile: Paris (Paris) rue Neuve-St-Augustin, 12.
      Nom, qualité: (M.) Delaplace, Adolphe Desire.
      Profession: marchand de meubles, Paris.
      Domicile: Paris (Paris) rue Neuve-St-Augustin, 9
    - Succession, notoriete., 29 avril 1851; MC/ET/IV/1270
      Nom, qualité: (Mme ou Mlle) Cailleux de Remcourt, Adelaide Julie.
      Domicile: Versailles (Yvelines).
      Nom, qualité: (M.) Popelin, Louis Auguste.
      Profession: vice-president du tribunal civil de Paris (premier)
    - Mainlevee, desistement, hypotheque., 30 avril 1851; MC/ET/IV/1270
      Nom, qualité: (M.) Cochin, Francois Nicolas.
      Domicile: Passy (Paris) rue de la Glaciere, 11.
      Nom, qualité: (M.) Piron, Gilbert Hippolyte Edouard.
      Domicile: Paris (Paris) Cite de l'Union, 2, boulevard Saint-Denis
  - Minutes. 1851, mai - juin, mai - juin 1851; MC/ET/IV/1271
    - Quittance, acompte sur prix de terrain, 3256 f sur 5256 f, Passy (Paris) rue Triboulet., 2 mai 1851; MC/ET/IV/1271
      Nom, qualité: (Mme ou Mlle) Paris, Genevieve Sophie.
      Domicile: Paris (Paris) rue du Havre, 5.
      Nom, qualité: (M.) Pasquet de Saint-Projet, Jean Baptiste.
      Profession: conservateur des forets de la couronne (ancien).
      Nom, qualité: (M.) Chedeville de Lamaury Pasquet de Saint-Projet, Jules Jacques.
      Relations: fils de l'intervenant 1.
      Nom, qualité: (M.) Cheron, Edouard.
      Profession: avoué près le tribunal de la seine, Paris.
      Domicile: Paris (Paris) rue Louis-le-Grand, 37.
      Nom, qualité: (M.) Linaret, Jean.
      Profession: tailleur (marchand), Paris.
      Domicile: Paris (Paris) boulevard Bonne-Nouvelle, 97
    - Succession, proces verbal d'enchères, terrain, 2288 m2, 13000 f, Passy (Paris) Barriere de l'Etoile, rue du Bel-Air., 2 mai 1851; MC/ET/IV/1271
      Nom, qualité: (Mme ou Mlle) Courtois, Marie Barbe.
      Profession: propriétaire, cultivateur, Bercheux (belgique).
      Domicile: Bercheux (belgique).
      Nom, qualité: (M.) Remacle, Antoine.
      Domicile: Bercheux (belgique)
    - Convention, remboursement d'emprunt, 25000 f., 3 mai 1851; MC/ET/IV/1271
      Nom, qualité: (Mme ou Mlle) Thevenot, Anne Louise.
      Domicile: Paris (Paris) rue des Martyrs, 14.
      Relations: veuve de l'intervenant 2, caution de l'intervenant 3, caution de l'intervenant 4.
      Nom, qualité: (M.) Daroux, Pierre Armand.
      Nom, qualité: (M.) Mirey, Jean Baptiste.
      Relations: débiteur de l'intervenant 5.
      Nom, qualité: (Mme ou Mlle) Daroux, Louise Marie.
      Relations: épouse de l'intervenant 3, fille de l'intervenant 1, débiteur de l'intervenant 5.
      Nom, qualité: (M.) Duplessis, Louis Henry Renault
    - Quittance, paiement du prix d'un terrain, 4000 f, Vitry-sur-Seine (Val-de-Marne) Port-A-l'Anglais (le)., 3 mai 1851; MC/ET/IV/1271
      Nom, qualité: (M.) Barecourt de La Vallee, Camille Louis Charles (marquis, Pimodan), Pimodan.
      Domicile: (Paris) rue de l'Universite, 49.
      Nom, qualité: (Mme ou Mlle) Fremilly de, Alexandrine Claire Simplicie.
      Domicile: Paris (Paris) rue de l'Universite, 49.
      Nom, qualité: (Mme ou Mlle) Verneuil, Aimee Zelie.
      Domicile: Paris (Paris) rue d'Angevilliers, 4.
      Relations: épouse de l'intervenant 4.
      Nom, qualité: (M.) Chamon, Louis Pierre Constantin.
      Nom, qualité: (M.) Contzen, Michel Alexandre.
      Domicile: Paris (Paris) rue Neuve-St-Augustin, 49
    - Succession, liquidation., 5 mai 1851; MC/ET/IV/1271
      Nom, qualité: (Mme ou Mlle) Meynard, Pelagie.
      Domicile: Paris (Paris) rue Saint-Germain-l'Auxerrois, 65.
      Domicile: Boulogne-Billancourt (Hauts-de-Seine)
    - Procuration acte, substitution, representation à succession., 6 mai 1851; MC/ET/IV/1271
      Nom, qualité: (M.) Dubuisson, Jean Edmond.
      Profession: cultivateur, propriétaire, Beuvry (Nord).
      Domicile: Beuvry (Nord).
      Nom, qualité: (M.) Verzier, Louis Francois.
      Profession: clerc de notaire, Orchies (Nord).
      Domicile: Orchies (Nord)
    - Procuration générale., 7 mai 1851; MC/ET/IV/1271
      Nom, qualité: (M.) Pron de La Maisonfort de, Adrien.
      Domicile: Paris (Paris) rue Jacob, 44.
      Nom, qualité: (M.) Quatremere, Alphonse.
      Domicile: Paris (Paris) quai des Grands-Augustin, 55
    - Transport, loyer en acompte sur le prix de vente d'une maison de campagne, 1500 f sur 36000 f, Clamart (Hauts-de-Seine)., 7 mai 1851; MC/ET/IV/1271
      Nom, qualité: (Mme ou Mlle) Potain, Mathilde.
      Domicile: Paris (Paris) rue Saint-Georges, 9.
      Nom, qualité: (M.) Buquet, Amedee Edouard.
      Profession: huissier près le tribunal civil de la seine (ancien).
      Relations: acheteur de l'intervenant 3.
      Nom, qualité: (M.) Valentin, Jacques.
      Domicile: Paris (Paris) rue Blanche, 15
    - Succession, délivrance de legs., 7 mai 1851; MC/ET/IV/1271
    - Mariage., 8 mai 1851; MC/ET/IV/1271
      Nom, qualité: (M.) Furno, Edouard Jean Joseph.
      Profession: mecanicien employe au chemin de fer d'Orléans, Paris.
      Domicile: Paris (Paris) chemin de Ronde d'Ivry, 10.
      Nom, qualité: (M.) Furno, Jean Baptiste Blaise Marie.
      Nom, qualité: (Mme ou Mlle) Thevenot, Claire Adele Louise.
      Domicile: Paris (Paris) rue des Vieux-Augustins, 41.
      Nom, qualité: (M.) Thevenot, Francois.
    - Succession, inventaire apres décès., 12 mai 1851; MC/ET/IV/1271
      Nom, qualité: (M.) Hue de Grosbois, Claude Francois Xavier.
      Profession: conseiller referendaire à la cour des comptes (ancien).
      Domicile: Paris (Paris) rue des Batailles, 5
    - Mariage., 12 mai 1851; MC/ET/IV/1271
      Nom, qualité: (M.) Malarme de Cherville, Adrien Bernard.
      Profession: contrôleur des postes, Paris.
      Domicile: Paris (Paris) rue Pont-de-la-Reforme, 16.
      Nom, qualité: (Mme ou Mlle) Boursier, Laurence.
      Domicile: Paris (Paris) rue Damiette, 1.
      Nom, qualité: (M.) Chretien, Jean Auguste.
      Profession: négociant
    - Succession, notoriete., 12 mai 1851; MC/ET/IV/1271
    - Testament, depot., 16 mai 1851; MC/ET/IV/1271
      Nom, qualité: (M.) Delabarre, Charles Henri Prosper.
      Profession: brigadier aux chasseurs d'afrique, Mostaganem (algerie)
    - Mariage., 17 mai 1851; MC/ET/IV/1271
      Nom, qualité: (M.) Jouy, Jean Pierre Antoine Eugene.
      Profession: propriétaire, representant du peuple, Carcassonne (Aude).
      Domicile: Carcassonne (Aude).
      Nom, qualité: (M.) Jouy, Jean Pierre.
      Nom, qualité: (Mme ou Mlle) Arnaud D', Josephine.
      Domicile: Paris (Paris) rue de la Paix, 32.
      Nom, qualité: (M.) Duston, Hippolyte.
    - Société, obligation, emprunt pour la fabrication et le commerce de chales, 50 000 f, Paris (Paris) rue Neuve-Saint-Eustache, 36., 21 mai 1851; MC/ET/IV/1271
      Nom, qualité: (M.) Ferte, Stanislas Alexandre.
      Domicile: Paris (Paris) place de la Madeleine, 6.
      Nom, qualité: (M.) Prevotel, Alexis Isidore.
      Domicile: Paris (Paris) rue du Cadran, 17
    - Donation entre vifs., 22 mai 1851; MC/ET/IV/1271
      Nom, qualité: (M.) Bouvet, Pierre Francois.
      Profession: garcon aux bains-chinois, Paris.
      Domicile: Paris (Paris) rue Sainte-Anne, 64.
      Nom, qualité: (Mme ou Mlle) Bayard, Josephine.
    - Succession, quittance, reglement de dette, 15 108 f., 22 mai 1851; MC/ET/IV/1271
    - Donation entre vifs., 22 mai 1851; MC/ET/IV/1271
      Domicile: Paris (Paris) rue Sainte-Anne, 64
    - Proces-verbal de defaut, paiement de traite, 420 f., 23 mai 1851; MC/ET/IV/1271
      Nom, qualité: (M.) Bugis, Antoine.
      Profession: porteur d'eau (ancien), cocher, Paris.
      Domicile: Vaugirard (Paris) rue de l'Ouest, 48.
      Relations: en contestation avec l'intervenant 02.
      Nom, qualité: (M.) Vidal, Jacques.
      Profession: marchand d'outils, Paris.
      Domicile: Paris (Paris) rue Saint-Philippe, 22.
      Relations: créancier(e) de l'intervenant 3.
      Nom, qualité: (M.) Cros.
      Profession: commercant, Paris.
      Domicile: Paris (Paris) rue Mercier, 1
    - Succession, notoriete., 24 mai 1851; MC/ET/IV/1271
      Nom, qualité: (M.) Thirion, Nicolas Auguste.
      Profession: professeur, Munich (allemagne).
      Domicile: Munich (allemagne)
    - Succession, quittance, reliquat du prix de vente d'un établissement de bains, 20 000 f sur 810 666 f, Paris (Paris) boulevard des Italiens, 25, les-Bains-Chinois., 24 mai 1851; MC/ET/IV/1271
      Nom, qualité: (Mme ou Mlle) Renault, Marie Therese.
      Nom, qualité: (M.) Reneault, Jean Alphonse.
    - Mariage., 26 mai 1851; MC/ET/IV/1271
      Nom, qualité: (M.) Vantieghem, Theodore Arthur Emile.
      Profession: architecte (eleve), Paris.
      Domicile: Villette (la) (Paris) rue de Flandre, 40.
      Nom, qualité: (M.) Vantieghem, Jean Antoine.
      Profession: directeur de tourbieres, Pont-Sainte-Maxence (Oise), Mont-Cesar.
      Nom, qualité: (Mme ou Mlle) Joly, Anna Marcellina.
      Domicile: Paris (Paris) rue de la Lune, 37.
      Relations: pupille de l'intervenant 4.
      Nom, qualité: (M.) Dubois, Philippe Ignace.
      Domicile: Paris (Paris) rue de la Lune, 37
    - Cession, brevets d'invention d'une machine à faire des nappes dite poupillier., 27 mai 1851; MC/ET/IV/1271
      Nom, qualité: (M.) Poupillier, Nicolas.
      Profession: peigneur de laines, Paris.
      Domicile: Paris (Paris) rue des Vinaigriers, 29.
      Nom, qualité: (M.) Collet, Pierre (fils).
      Profession: marchand de laines, Paris.
      Domicile: Paris (Paris) rue du Faubourg-St-Martin, 33.
      Relations: associé(e) de l'intervenant 1, associé(e) de l'intervenant 4.
      Nom, qualité: (personne morale) Schlumbeger et Compagnie.
      Profession: Guebwiller (Haut-Rhin).
      Domicile: Guebwiller (Haut-Rhin) Maison de Commerce.
      Nom: Société Lainiere Poupillier et Cie
    - Succession, quittance., 28 mai 1851; MC/ET/IV/1271
      Nom, qualité: (M.) Allaert, Jean Nicolas.
    - Procuration acte, gestion de maison de commerce., 28 mai 1851; MC/ET/IV/1271
      Nom, qualité: (M.) Mac Ellar Robertson.
      Domicile: Paris (Paris) rue des Vinaigriers, 17.
      Nom, qualité: (M.) Letourny, Jean Baptiste Emile.
      Profession: caissier, Paris.
      Domicile: Paris (Paris) rue Grange-aux-Belles, 16
    - Obligation, emprunt, 5000 f., 31 mai 1851; MC/ET/IV/1271
      Nom, qualité: (Mme ou Mlle) Rivalz Deladeveze, Marie Madeleine Gustave.
      Profession: marchande de meubles, Paris.
      Domicile: Paris (Paris) rue des Moulins, 18.
      Nom, qualité: (M.) Frujier, Jean Romain.
      Nom, qualité: (M.) Lehure, Joseph Alceste.
      Profession: avoué près la cour d'appel, Paris.
      Domicile: Paris (Paris) rue Montmartre, 13
    - Mariage., 3 juin 1851; MC/ET/IV/1271
      Nom, qualité: (M.) Caron, Charles Benjamin.
      Domicile: Paris (Paris) rue Jean-Jacques-Rousseau, 22.
      Nom, qualité: (M.) Caron, Jean Baptiste Firmin.
      Nom, qualité: (Mme ou Mlle) Bonanfant, Catherine.
      Domicile: Paris (Paris) rue Jean-Jacques-Rousseau, 28.
      Nom, qualité: (M.) Bonanfant, Antoine.